---
title: "Java EE 7 Front-End Webapplication Development"
author: "Peter von Rohr"
date: 2016-06-06
output: 
  beamer_presentation:
    colortheme: beaver
    theme: Madrid
    fig_caption: false
---

```{r setup, include=FALSE}
knitr::opts_chunk$set(echo = FALSE, results = 'asis')
```

## Aufbau einer Webapplikation
```{r JavaEETieredArchitecture}
rcoursetools::insertOdgAsPdf(psOdgFileStem = "JavaEETieredArchitecture")
```


## Java EE 7 Technologien
Blau: Web Profile, grün: Teil von SE, gelb: zusätzlich im Full Profile
```{r JavaEE7Technologies}
rcoursetools::insertOdgAsPdf(psOdgFileStem = "JavaEE7Technologies")
```


## Servlet
- Java-Klassen auf dem Server plus Annotation und Konfiguration
- Erweitern ein Interface typischerweise `HttpServlet`
- Verwendung, falls Code im Vergleich zum Content überwiegt
- Von Developern geschrieben
- Rückgabe: Komplettes UI als HTML, welches vom Browser dargestellt wird


## JSP (Java Server Page)
- Textdatei, entspricht einer mit Tags und Expression Language angereicherten HTML-Seite
- Werden vom Applikationsserver automatisch in Servlets umgewandelt
- Verwendung, falls mehr Content als Code
- Von Designern geschrieben


## JAX-RS (REST)
- JAX-RS (REST): Java API for RESTful Web Services (JAX-RS)
- Web-service, welcher "Resourcen" per URLs zur Verfügung stellt
- Stellt kein UI zur Verfügung, sondern nur Daten als XML oder JSON
- Operationen sind durch HTTP bestimmt (GET, PUT, POST, DELETE, OPTIONS)


## JAX-RS: Hello World

#### Server
```
import javax.ws.rs.GET;
import javax.we.rs.PATH;

@Path("message")
public class MessageResource {
  @GET
  public String getMessage(){
    return "Hello World!";
  }
}
```
#### Client
`GET http://server:port/mywebapp/resources/message` gibt als Resultat: "Hello World!"



## Mehr Infos

Kursunterlagen: 

`Q:\Projekte\ICAR_ADE_Datenaustausch\ \\`
`JavaEE7FrontEndWebApplicationDevelopment`
