---
title: "Java EE 7 Front-End Webapplication Development"
author: "Peter von Rohr"
date: 2016-06-06
output: 
  beamer_presentation:
    fig_caption: false
---

```{r setup, include=FALSE}
knitr::opts_chunk$set(echo = FALSE, results = 'asis')
```

## Aufbau einer Webapplikation
```{r JavaEETieredArchitecture}
rcoursetools::insertOdgAsPdf(psOdgFileStem = "JavaEETieredArchitecture")
```


## Java EE 7 Technologien
Blau: Web Profile, gr체n: Teil von SE, gelb: zus채tzlich im Full Profile
```{r JavaEE7Technologies}
rcoursetools::insertOdgAsPdf(psOdgFileStem = "JavaEE7Technologies")
```


## Servlet
- Java-Klassen auf dem Server plus Annotation und Konfiguration
- Erweitern ein Interface typischerweise `HttpServlet`
- Verwendung, falls Code im Vergleich zum Content 체berwiegt
- Von Developern geschrieben
- R체ckgabe: Komplettes UI als HTML, welches vom Browser dargestellt wird


## JSP (Java Server Page)
- Textdatei, entspricht einer mit Tags und Expression Language angereicherten HTML-Seite
- Werden vom Applikationsserver automatisch in Servlets umgewandelt
- Verwendung, falls mehr Content als Code
- Von Designern geschrieben


## JAX-RS (REST)
- Web-service, welcher
